# 关于待处理财产损益

提问人：一只菜鸟 时间：2017-04-13 17:42:49
请问老师 工程物资的盘亏和盘盈需要通过待处理财产损益过渡么。 还是在发生时直接根据相应规定 冲减或计入在建工程以及营业外收支

回答人：chenyiwei
资产损失的确认、原因调查、责任追偿和批准核销是需要一个过程的，因此一般应当通过“待处理财产损溢”科目进行过渡核算。注意该科目期末不可有余额。